# 请教陈版，关于国税总局 2013 年 15 号公告的会计处理问题

提问人：denghaifu 时间：2014-04-22 20:22:56
请教陈版，关于国税总局 2013 年 15 号公告中涉及的投资人的会计处理问题： 1 、投资人垫支资金时：借:其他应收款--政府贷：银行存款--支付给相关施工单位或设计单位 2 、收到返还时：借：银行存款 贷：营业收入 3 、同时结转成本：借:营业成本 贷：其他应收款-政府
以上分录是否正确，如果不对该如何做分录
附件：国税总局 2013 年 15 号公告内容
国家税务总局 关于纳税人投资政府土地改造项目有关营业税问题的公告国家税务总局公告 2013 年第 15 号[tr][/tr] 字体：【大】【中】 【小】　　现就纳税人投资政府土地改造项目有关营业税问题公告如下：? 　　一些纳税人（以下称投资方）与地方政府合作，投资政府土地改造项目（包括企业搬迁、危房拆除、土地平整等土地整理工作）。其中，土地拆迁、安置及补偿工作由地方政府指定其他纳税人进行，投资方负责按计划支付土地整理所需资金；同时，投资方作为建设方与规划设计单位、施工单位签订合同，协助地方政府完成土地规划设计、场地平整、地块周边绿化等工作，并直接向规划设计单位和施工单位支付设计费和工程款。当该地块符合国家土地出让条件时，地方政府将该地块进行挂牌出让，若成交价低于投资方投入的所有资金，亏损由投资方自行承担；若成交价超过投资方投入的所有资金，则所获收益归投资方。在上述过程中，投资方的行为属于投资行为，不属于营业税征税范围，其取得的投资收益不征收营业税；规划设计单位、施工单位提供规划设计劳务和建筑业劳务取得的收入，应照章征收营业税。 　　本公告自 2013 年 5 月 1 日起施行。本公告生效前，纳税人未缴纳税款的，按照本公告规定执行；纳税人已缴纳税款的，税务机关应按照本公告规定予以退税。 　　特此公告。?
国家税务总局 　　2013 年 4 月 15 日

回答人：chenyiwei
一级土地开发项目的会计处理案例请参阅《计学撮要 2013 》中的案例：问题2-1-3（房地产公司土地一级整理有关收入确认问题）；
问题2-1-4（土地一级开发企业的收入确认问题）。